【裁判字號】    99,毒抗,129
【裁判日期】    991109
【裁判案由】    聲請觀察勒戒
【裁判全文】
臺灣高等法院高雄分院刑事裁定         99年度毒抗字第129號
抗  告  人  臺灣屏東地方法院檢察署檢察官
被      告  甲○○
上列抗告人因被告違反毒品危害防制條例聲請觀察勒戒案件，不
服台灣屏東地方法院中華民國99年9 月21日裁定（99年度毒聲字
第461號），提起抗告，本院裁定如下：
    主  文
原裁定撤銷。
甲○○令入勒戒處所觀察、勒戒，其期間不得逾貳月。
    理  由
一、本件檢察官向原裁定法院聲請意旨略以：被告甲○○於民國
    （下同）99年9 月20日21時許，在屏東縣里港鄉○○村○○
    道路工寮內，以將第二級毒品甲基安非他命放置於玻璃球內
    ，點火燒烤吸食之方式，施用甲基安非他命1 次，嗣於翌（
    21）日6 時50分許，經警持搜索票在被告住處及上開工寮搜
    索，扣得吸食器及玻璃K 盤1 片及吸管2 支，而查獲上情，
    且被告就前揭施用毒品之事實坦承不諱，並有屏東縣政府警
    察局搜索扣押筆錄，扣押物品目錄表、尿液初步檢驗報告與
    照片在卷可稽，因認被告施用第二級毒品犯行堪予認定，爰
    聲請裁定將被告送觀察勒戒云云。
二、原裁定則以：本件被告雖坦承施用甲基安非他命，惟僅有尿
    液初步檢驗報告為憑，並未扣有吸食器或毒品佐證，應待尿
    液覆驗鑑定報告出來再決定是否觀察勒戒，因而認檢察官之
    聲請為無理由，乃裁定駁回檢察官之聲請。
三、抗告意旨略以：被告業已坦承有施用第二級毒品犯行，且經
    警採尿時，距被告所稱施用毒品之時間未逾24小時，而所採
    尿液經初步檢驗報告確呈甲基安非他命陽性反應，被告有施
    用毒品之事實應堪認定，原審駁回抗告人之聲請，尚有未合
    ，爰提起抗告云云。
四、經本院核閱本案卷內資料，被告已坦承有施用第二級毒品甲
    基安非他命之犯行，並經警在其住處之小客車上扣得施用毒
    品工具玻璃K 盤1 片、吸管2 支，有扣押目錄表可稽，且警
    方將查獲時採自被告之尿液，送請台灣檢驗科技股份有限公
    司檢驗結果，呈甲基安非他命陽性反應，亦有該公司99年10
    月25日KH-2010-A0000000號濫用藥物檢驗報告附卷足憑。而
    按犯毒品危害防制條例第10條之罪者，檢察官應先聲請法院
    裁定令被告送勒戒處所觀察、勒戒，其期間不得逾2 月，毒
    品危害防制條例第20條第1 項定有明文。原審無視被告已自
    白施用第二級毒品，並有扣押之施用毒品器具等事實，復未
    待複驗結果，即以本件僅有尿液初步檢驗報告，並未扣有吸
    食器或毒品佐證為由，駁回檢察官之聲請，自有未當。檢察
    官抗告指摘原裁定不當，非無理由，應由本院將原裁定撤銷
    ，為求訴訟經濟，並逕為被告甲○○應送勒戒處所觀察勒戒
    ，其期間不得逾2月之諭知。
五、據上論結，應依刑事訴訟法第413條，裁定如主文。
中    華    民    國    99    年    11    月     9    日
                  刑事第四庭    審判長法  官  蕭權閔
                                      法  官  吳進寶
                                      法  官  陳吉雄
以上正本證明與原本無異。
本件裁定不得再抗告。
中    華    民    國    99    年    11    月    10    日
                                      書記官  郭蘭蕙

司法院資訊處製作；財團法人民間司法改革基金會備份。
